臺灣士林地方法院刑事裁定
111年度聲字第781號
聲  請  人  臺灣士林地方檢察署檢察官
受  刑  人  柯明宗




上列聲請人因受刑人數罪併罰有二裁判以上，聲請定其應執行之
刑（111年度執聲字第523號），本院裁定如下： 
    主  文
柯明宗所犯如附表所示之罪，應執行拘役壹佰零伍日，如易科罰
金，以新臺幣壹仟元折算壹日。 
    理  由
一、聲請意旨略以：受刑人柯明宗因竊盜等案件，先後經法院判
    決確定如附表所示，應依刑法第53條及第51條第6款定其應
    執行之刑，爰依刑事訴訟法第477條第1項聲請定其應執行刑
    等語。
二、按裁判確定前犯數罪者，併合處罰之；數罪併罰，分別宣告
    其罪之刑，若宣告多數拘役者，於各刑中之最長期以上，各
    刑合併之刑期以下，定其刑期，但不得逾120日；數罪併罰
    ，有二裁判以上者，依第51條之規定，定其應執行之刑，刑
    法第50條第1項前段、第51條第6款及第53條定有明文。又分
    屬不同案件之數罪併罰，倘一裁判宣告數罪之刑，曾經定其
    執行刑，再與其他裁判宣告之刑定其執行刑時，在法理上應
    受不利益變更禁止原則之拘束（最高法院103年度第14次刑
    事庭會議決議參照）；基此，上開更定之應執行刑，不應比
    前定之應執行刑加計其他裁判所處刑期或所定應執行刑後為
    重，否則即與法律秩序理念及法律目的之內部界限有違，難
    認適法（最高法院93年度台非字第192號判決意旨參照）。
三、經查，受刑人柯明宗所犯如附表所示之罪，先後經本院、臺
    灣臺北地方法院（下稱臺北地院）分別判處如附表所示之刑
    ，並均確定在案，且各罪均係於附表編號1至4所示判決確定
    日期（即民國110年12月6日）前所為，有各該刑事判決及臺
    灣高等法院被告前案紀錄表在卷可稽，是聲請人依刑事訴訟
    法第477條第1項之規定，以本院為犯罪事實最後判決之法院
    ，聲請就附表所示各罪所處之刑定應執行之刑，其聲請經核
    尚無不合。又受刑人所犯如附表編號1至6所示之罪，前經臺
    北地院以111年度聲字第640號裁定應執行拘役95日確定；附
    表編號7至8所示之罪，則經本院以111年度士簡字第183號判
    決應執行拘役12日確定，有前揭刑事判決、臺灣高等法院被
    告前案紀錄表在卷可稽，是本院就附表各編號所示之罪再為
    定應執行刑之裁判時，應在上揭應執行刑加計總和（即拘役
    107日）之內部界限範圍內定其應執行刑。本院審酌受刑人
    所犯如附表所示各罪所侵害之法益、犯罪情節、各罪間之關
    聯性、與被告前科之關聯性、刑罰規範目的、罪數所反映之
    被告人格特性及整體犯罪非難評價等總體情狀綜合判斷，且
    本件牽涉案件單純，可資減讓之刑期幅度有限，顯無再命受
    刑人陳述意見之必要，爰就受刑人所犯如附表所示各罪，定
    應執行刑如主文所示，並諭知易科罰金之折算標準。
四、依刑事訴訟法第477條第1項，刑法第53條、第51條第6款、
    第41條第1項前段，裁定如主文所示。　　
中　　華　　民　　國　　111 　年　　7 　　月　　29　　日
                  刑事第二庭　法  官  何松穎
以上正本證明與原本無異。
如不服本裁定應於送達後5日內向本院提出抗告狀。 
因疫情而遲誤不變期間，得向法院聲請回復原狀。
                              書記官  張禹晨
中　　華　　民　　國　　111 　年　　7 　　月　　29　　日
附表：
編　　　　　號  1 2 3 罪　　　　　名  竊盜罪 竊盜罪 以不正方法由收費設備得財產上不法之利益罪 宣　　告　　刑  拘役20日，如易科罰金以新臺幣1,000元折算1日 拘役20日，如易科罰金以新臺幣1,000元折算1日 拘役20日，如易科罰金以新臺幣1,000元折算1日 犯　罪　日　期  110年1月8日 110年2月16日 110年3月7日 偵查（自訴）機關年度及案號  士林地檢110年度偵緝字第814號、第815號、第816號、第817號   最　後 事實審 法　　院 本院 本院 本院  案　　號 110年度士簡字第429號 110年度士簡字第429號 110年度士簡字第429號  判決日期 110年10月6日 110年10月6日 110年10月6日 確　定 判　決 法　　院 士林地院 士林地院 士林地院  案　　號 110年度士簡字第429號 110年度士簡字第429號 110年度士簡字第429號  判決確定 日    期 110年12月6日 110年12月6日 110年12月6日  備註   附表編號1至6部分業經臺北地院以111年度聲字第640號裁定應執行拘役95日確定。    

編　　　　　號  4 5 6 罪　　　　　名  竊盜罪 竊盜罪 非法由收費設備得利罪 宣　　告　　刑  拘役10日，如易科罰金以新臺幣1,000元折算1日 拘役40日，如易科罰金以新臺幣1,000元折算1日 拘役50日，如易科罰金以新臺幣1,000元折算1日 犯　罪　日　期  110年3月10日 110年4月16日 110年6月17日 偵查（自訴）機關年度及案號  士林地檢110年度偵緝字第814號、第815號、第816號、第817號 臺北地檢110年度偵字第25550號 臺北地檢110年度偵字第27811號 最　後 事實審 法　　院 本院 臺北地院 臺北地院  案　　號 110年度士簡字第429號 110年度審簡字第1857號 111年度審簡字第133號  判決日期 110年10月6日 111年1月3日 111年2月8日 確　定 判　決 法　　院 士林地院 臺北地院 臺北地院  案　　號 110年度士簡字第429號 110年度審簡字第1857號 111年度審簡字第133號  判決確定 日    期 110年12月6日 111年2月10日 111年3月22日 備註   附表編號1至6部分業經臺北地院以111年度聲字第640號裁定應執行拘役95日確定。   


編　　　　　號  7 8 （以下無） 罪　　　　　名  竊盜罪 竊盜未遂罪  宣　　告　　刑  拘役10日，如易科罰金以新臺幣1,000元折算1日 拘役5日，如易科罰金以新臺幣1,000元折算1日  犯　罪　日　期  110年3月16日 110年3月17日  偵查（自訴）機關年度及案號  士林地檢110年度偵字第15356號   最　後 事實審 法　　院 本院 本院   案　　號 111年度士簡字第183號 111年度士簡字第183號   判決日期 111年4月26日 111年4月26日  確　定 判　決 法　　院 士林地院 本院   案　　號 111年度士簡字第183號 111年度士簡字第183號   判決確定 日    期 111年5月25日 111年5月25日  備註   附表編號7至8部分業經本院以111年度士簡字第183號判決應執行拘役12日確定。